Minutes et répertoires du notaire Jacques GUESDON, 21 novembre 1704 - 27 août 1731 (étude XXIII)
Archives nationales
- Minutes de Jacques GUESDON, 21 novembre 1704 - 27 août 1731; MC/ET/XXIII/391 - MC/ET/XXIII/477
  - Minutes. 1717, mai - juillet, mai - juillet 1717; MC/ET/XXIII/429
    - CHARLES (Joseph) Maître horloger Quai Pelletier § Titre nouvel., 18 juin 1717; MC/ET/XXIII/429
      titre nouvel; Charles, Joseph
    - DUTENT (Louis) Maître horloger quai Pelletier § Titre nouvel -, 18 juin 1717; MC/ET/XXIII/429
      titre nouvel; Dutent, Louis
    - Constitution de rente au profit de Elisabeth Prévôt, veuve de Thomas Jomard, entrepreneur des bâtiments du roi, demeurant rue de Bourbon., 6 juillet 1717; MC/ET/XXIII/429
      constitution de rente; Bourbon (rue de); Jomard, Thomas; Prévôt, Elisabeth; chef d'entreprise
    - GOBIN (Denis) Entrepreneur Rue de la Parcheminerie § Devis et marché de maçonnerie et .. passé par .., 17 juillet 1717; MC/ET/XXIII/429
      devis; marché; Gobin, Denis
    - Ratification concernant Denis Gobin, entrepreneur des bâtiments du roi, demeurant rue de la Parcheminerie., 26 juillet 1717; MC/ET/XXIII/429
      ratification; Parcheminerie (rue de la); Gobin, Denis; chef d'entreprise
    - Vallée (Lucien), maître menuisier, rue des Saints-Pères § Bail .., 26 juillet 1717; MC/ET/XXIII/429
      bail; Vallée, Lucien
    - Vallée (Lucien), maître menuisier, rue des Saint-Pères § Bail .., 27 juillet 1717; MC/ET/XXIII/429
    - Testament de Elisabeth Prévôt, veuve de Thomas Jamard, architecte et entrepreneur des bâtiments du roi., 29 juillet 1717; MC/ET/XXIII/429
      testament; Jomard, Thomas; Prévôt, Elisabeth; architecte; chef d'entreprise
  - Minutes. 1717, août - décembre, août - décembre 1717; MC/ET/XXIII/430
    - DUFLOT (Paul) Serrurier § Mariage de .., 4 août 1717; MC/ET/XXIII/430
      contrat de mariage; Duflot, Paul
    - FUET Maître Serrurier Rue Neuve Saint-Nicolas § Mariage du petit fils de .., 4 août 1717; MC/ET/XXIII/430
      contrat de mariage
    - Vallée (Lucien), maître menuisier, rue des Saints-Pères § Bail, 6 août 1717; MC/ET/XXIII/430
    - Mariage de Marie Catherine Guesnon, fille de Louis François Guesnon, architecte des bâtiments du duc de Lorraine, demeurant à Nancy., 27 août 1717; MC/ET/XXIII/430
      contrat de mariage; Nancy (Meurthe-et-Moselle); Guesnon, Louis François; Guesnon, Marie Catherine; architecte
    - RAVINET (Jacob Louis) Architecte, entrepreneur des bâtiments Rue des Gravilliers § Mariage de Jean-Baptiste VISBET et Marie-Catherine QUESNON, dans lequel .. est procureur du futur, 27 août 1717; MC/ET/XXIII/430
      contrat de mariage; Ravinet, Jacob Louis
    - VASSAUX (Claude-Denis) graveur § Mariage BICHARD-FAIOLLE, 29 août 1717; MC/ET/XXIII/430
      contrat de mariage; Vassaux, Claude-Denis
    - Constitution de rente au profit de Claude Cordier, maître peintre., 1er septembre 1717; MC/ET/XXIII/430
      constitution de rente; Cordier, Claude; peintre
    - HUET (Antoine) Maître horloger Rue des Arcis § transport .., 2 septembre 1717; MC/ET/XXIII/430
      Huet, Antoine
    - MAROT (Jean) Entrepreneur des ponts et Chaussées grande rue Mouffetard § Inventaire après décès de la femme de .., 6 septembre 1717; MC/ET/XXIII/430
      inventaire; Marot, Jean
    - LEFEBVRE (Nicolas) Maître menuisier Rue de la Parcheminerie § Obligation .., 27 septembre 1717; MC/ET/XXIII/430
      obligation; Lefebvre, Nicolas
    - DEVAUX (René) Maître graveur Rue Saint Louis § Partage .., 16 octobre 1717; MC/ET/XXIII/430
      partage; Devaux, René
    - LEGRAS (Damien) Maître menuisier Place de Cambrai § Vente .., 21 octobre 1717; MC/ET/XXIII/430
      acte de vente; Legras, Damien
    - Revel (Jean), menuisier, rue Saint-Julien le Pauvre § Vente., 21 octobre 1717; MC/ET/XXIII/430
      acte de vente; Revel, Jean
    - DESJARDINS (Jean Baptiste) Maître menuisier Rue d'Orléans au Marais § Transport de droits .., 2 novembre 1717; MC/ET/XXIII/430
      transport de droits; Desjardins, Jean Baptiste
    - LECOSSE (Gabriel) Maître menuisier Rue Saint Julien le pauvre § Vente .., 24 novembre 1717; MC/ET/XXIII/430
      acte de vente; Lecosse, Gabriel
    - DANIEL (Jean) Maître et marchand Tapissier Rue des Fossés Saint-Germain-l'Auxerrois § Mise en apprentissage chez .., 9 décembre 1717; MC/ET/XXIII/430
      contrat d'apprentissage; Daniel, Jean
    - TAPISSIER (apprentissage de) § mise en .. de PERCHERON (François) majeur pour 6 ans chez DANIEL (Jean) qui le nourri logé moyennant 500 livres .., 9 décembre 1717; MC/ET/XXIII/430
  - Minutes. 1718, janvier - mars, janvier - mars 1718; MC/ET/XXIII/431
    - Boursier (René), marchand orfèvre, rue Galande § Disposition testamentaire, 13 janvier 1718; MC/ET/XXIII/431
      testament; Boursier, René
    - Cheret (Jean), marchand orfèvre, à Paris § Disposition testamentaire du père de la veuve de .., 13 janvier 1718; MC/ET/XXIII/431
      testament; Cheret, Jean
    - Inventaire après décès de Jacques Etienne Charreton, chevalier, seigneur de la Terrière, demeurant rue Cassette. Il y a une liste de tableaux avec les noms des artistes., 18 janvier 1718; MC/ET/XXIII/431
      inventaire après décès; Cassette (rue); Charreton, Jacques Etienne
    - Délaissement (Charles) imprimeur en taille douce rue Saint Jacques § Mariage de .., 28 janvier 1718; MC/ET/XXIII/431
      contrat de mariage; Délaissement, Charles
    - Délaissement (Pierre) imprimeur en taille douce à Paris frère du marié § Mariage, 28 janvier 1718; MC/ET/XXIII/431
      contrat de mariage; Délaissement, Pierre
    - Delachau (Pierre) marchand de tapisserie rue de la Huchette § obligation, 3 février 1718; MC/ET/XXIII/431
      obligation; Delachau, Pierre
    - Déchérence (Claude), marchand orfèvre, à Paris § Mainlevée à la veuve de .., 7 février 1718; MC/ET/XXIII/431
      mainlevée; Déchérence, Claude
    - Yon (Jean Baptiste Vincent) marchand orfèvre rue de l'Arbre Sec § bail à .., 10 février 1718; MC/ET/XXIII/431
      bail; Yon, Jean Baptiste Vincent
    - Relieur doreur de livres (apprentissage) § Contrat pour 6 ans, entre Pierre Tassis, marchand, et François Touriney, maître relieur doreur de livres, au profit de Pierre Tassis, fils de Pierre. Logé, nourri, blanchi, S.d.d. sauf 150 livres en cas de rupture de la part de Pierre Tassin., 17 février 1718; MC/ET/XXIII/431
    - Obligation de Jean Estienne, maître graveur, envers la communauté des maîtres graveurs, avec de nombreuses signatures de graveurs, dont les sieurs Douteau, C. Berain, Charles Mauclot, L. Bureau. En pièce annexe dans un acte du 5 février 1718 la communauté accorde 1000 livres audit Estienne., 26 mars 1718; MC/ET/XXIII/431
      obligation; Berain, C.; Bureau, L.; Doutreau (M.); Estienne, Jean; Mauclot, Charles; graveur
    - Estienne (Jean) maître graveur rue de la Calande § Obligation envers la communauté des graveurs, 26 mars 1718; MC/ET/XXIII/431
      obligation; Estienne, Jean
  - Minutes. 1718, avril - juin, avril - juin 1718; MC/ET/XXIII/432
    - Délaissement par Dominique BIANCOLELLI, comédien italien ordinaire du duc d'Orléans, rue Tiquetonne., 13 avril 1718; MC/ET/XXIII/432
      cession; Tiquetonne (rue); Biancolelli, Pierre François (1680-1734); acteur
    - Terrier (David) maître et marchand horloger rue du Harlay § délaissement, 13 avril 1718; MC/ET/XXIII/432
      Terrier, David
    - Menuisier (apprentissage) § Contrat pour 6 ans entre Jean-Baptiste Lebourg, domestique du président Ferrand, et Nicolas Boutillier, maître menuisier, au profit de Jean-Baptiste Lebourg, âgé de 14 ans, fils de Jean-Baptiste. Nourri, logé, son père le fera blanchir. Moyennant 250 livres sur laquelle somme le président Ferrand a payé 125 livres, crédit Boutillier., 23 avril 1718; MC/ET/XXIII/432
      contrat d'apprentissage; Lebourg, Jean-Baptiste; Boutillier, Nicolas
    - Bonnart (Henri), peintre et graveur, à Paris § Constitution à la veuve de .., 6 mai 1718; MC/ET/XXIII/432
      constitution de rente; Bonnart, Henri
    - horloger (apprentissage) § Contrat pour 6 ans entre Claude Hector Jolly, compagnon horloger, et Jean Jolly, maître horloger, au profit de François, Antoine Jolly, âgé de 10 ans, fils de Claude Hector. Logé, nourri, blanchi, S.d.d., 8 mai 1718; MC/ET/XXIII/432
    - Obligation envers Louis Royer, maître peintre, demeurant rue du Petit-Lion. (deux actes datés respectivement du 3 juin et du 4 juin 1718)., 3 juin 1718; MC/ET/XXIII/432
      obligation; Petit-Lion (rue du); Royer, Louis; peintre
    - Chicaneau (Pierre) marchand faïencier à Paris § Quittance (de la veuve de ..) et Constitution, 9 juin 1718; MC/ET/XXIII/432
      quittance; constitution de rente; Chicaneau, Pierre
    - Trou (Henri) maître de la manufacture de faïence à Saint Cloud § Constitution, 9 juin 1718; MC/ET/XXIII/432
      constitution de rente; Trou, Henri
    - Chicaneau (Jean Baptiste) maître faïencier rue Coquillière § quittance et Constitution .. même date., 9 juin 1718; MC/ET/XXIII/432
      quittance; constitution de rente; Chicaneau, Jean Baptiste
    - Aubry (Martin) marchand Tapissier rue de la Verrerie § quittance, 9 juin 1718; MC/ET/XXIII/432
      quittance; Aubry, Martin
  - Minutes. 1718, juillet - septembre, juillet - septembre 1718; MC/ET/XXIII/433
    - Terlet dit Du Bois (Christophe) marchand tapissier rue de la Harpe § remboursement, 18 juillet 1718; MC/ET/XXIII/433
      Terlet dit Du Bois, Christophe
    - Castelan (Nicolas) tabletier Grande rue du fg. Saint Antoine § Mariage de .., 24 juillet 1718; MC/ET/XXIII/433
      contrat de mariage; Castelan, Nicolas
    - Reconnaissance d'un devis et marché des travaux de reconstruction d'une maison sise rue de la Harpe appartenant à Pierre Couterot, maître pâtissier, par Louis Joubert, architecte entrepreneur de bâtiments. Cet acte est suivi d'actes similaires pour les travaux de charpenterie le 28 juillet, de menuiserie et de serrurerie le 9 septembre., 26 juillet 1718; MC/ET/XXIII/433
      devis; marché; Harpe (rue de la); Couterot, Pierre; Joubert, Louis; architecte; chef d'entreprise; pâtissier
    - Convention concernant François Laisney, architecte juré expert du roi, demeurant rue Beaubourg., 27 juillet 1718; MC/ET/XXIII/433
      convention; Beaubourg (rue); Laisney, François; architecte
    - Quittance de la veuve de Jacques Miché, architecte des bâtiments du roi demeurant à Paris., 27 juillet 1718; MC/ET/XXIII/433
      quittance; Miché, Jacques; architecte
    - Mercier (Christophe) maçon à Argenteuil § Vente, 31 juillet 1718; MC/ET/XXIII/433
      acte de vente; Mercier, Christophe
    - Dupré (François) maître menuisier rue Galande § apprentissage, 8 août 1718; MC/ET/XXIII/433
      contrat d'apprentissage; Dupré, François
    - Menuisier (apprentissage) § Contrat pour 6 ans, entre Jean Desbulleaux, fruitier, et François Dupré, maître menuisier, au profit de Charles François Desbulleaux, fils de Jean. Couché, logé, nourri; son frère le fera blanchir. Moyennant 150 livres., 8 août 1718; MC/ET/XXIII/433
      contrat d'apprentissage; Desbulleaux, Jean; Dupré, François; Desbulleaux, Charles François
    - Vente de rente. Pierre de Langronne. Maître de danse. Rue d'Argenteuil., 20 août 1718; MC/ET/XXIII/433
      acte de vente; Argenteuil (rue d'); Langronne, Pierre de; danseur; enseignant
    - Bury (Edme de) maître tapissier à Paris § Testament de la veuve de .., 26 août 1718; MC/ET/XXIII/433
      testament; Bury, Edme de
    - Robert (Antoine) maître serrurier au Marché Neuf § reconnaissance de devis, 9 septembre 1718; MC/ET/XXIII/433
      reconnaissance; devis; Robert, Antoine
    - Royer (Jean de), marchand orfèvre, à Paris § Renonciation, 14 septembre 1718; MC/ET/XXIII/433
      renonciation; Royer, Jean de
    - Inventaire après décès de Paul duc de Beauvillier de Saint-Aignan, pair de France, premier gentihomme de la Chambre, demeurant rue Saint-Guillaume. Il est mentionné trois tapisseries à sujets., 17 septembre 1718; MC/ET/XXIII/433
      inventaire après décès; Saint-Guillaume (rue); Saint-Aignan, Paul de Beauvilliers (1648-1714, duc de)
    - Cossé (Pierre) brodeur rue du Plâtres § Mariage de la fille de .., 21 septembre 1718; MC/ET/XXIII/433
      contrat de mariage; Cossé, Pierre
    - Cotteret (Paul), orfèvre, rue de la Harpe § Mariage de .., 21 septembre 1718; MC/ET/XXIII/433
      contrat de mariage; Cotteret, Paul
  - Minutes. 1718, octobre - décembre, octobre - décembre 1718; MC/ET/XXIII/434
    - Quittance de la veuve de Martin Leprince, maître marbrier sculpteur et de Jean-Baptiste Adam, marbrier sculpteur, demeurant rue des Pères., 11 octobre 1718; MC/ET/XXIII/434
      quittance; Adam, Jean-Baptiste; Leprince, Martin; tailleur de pierre; tailleur de pierre; sculpteur
    - Fouret (Mathurin) maître menuisier rue Beaurepaire § devis et marché (réparators), 13 octobre 1718; MC/ET/XXIII/434
      devis; marché; Fouret, Mathurin
    - Vallée (Lucien), maître menuisier, rue des Saints-Pères § Bail, 13 octobre 1718; MC/ET/XXIII/434
    - Du Bugrare (Jean) maître serrurier rue Beaurepaire § devis et marché (réparation), 13 octobre 1718; MC/ET/XXIII/434
      devis; marché; Du Bugrare, Jean
    - Babaut (Michel) maître doreur rue Saint Jacques § déclaration rapportée, 15 octobre 1718; MC/ET/XXIII/434
      déclaration; Babaut, Michel
    - Lehue (Philippe) maître menuisier à Paris § transport de bail, 17 octobre 1718; MC/ET/XXIII/434
      bail; Lehue, Philippe
    - Dupré (François) maître menuisier rue de la Parcheminerie § Mariage de .., 25 octobre 1718; MC/ET/XXIII/434
      contrat de mariage; Dupré, François
    - Dupré (Guillaume) maître menuisier rue Galande § Mariage du fils de .., 25 octobre 1718; MC/ET/XXIII/434
    - Leroy (Pierre) serrurier rue Mondétour § quittance, 26 octobre 1718; MC/ET/XXIII/434
      quittance; Leroy, Pierre
    - Bidault (Gabriel), marchand orfèvre, sur le pont Saint-Michel § Rachat, 27 octobre 1718; MC/ET/XXIII/434
      acte de vente; Bidault, Gabriel
    - Fouret (Mathurin) maître menuisier rue Beaurepaire § quittance, 28 octobre 1718; MC/ET/XXIII/434
      quittance; Fouret, Mathurin
    - Dubugrarre (Jean) maître serrurier rue Beaurepaire § quittance, 28 octobre 1718; MC/ET/XXIII/434
      quittance; Dubugrarre, Jean
    - Buret (Jean) maître maçon rue du Plâtre § Quittance, 28 octobre 1718; MC/ET/XXIII/434
      quittance; Buret, Jean
    - De Baize (Charles) marchand tapissier grande rue du fg. Saint-Jacques du Haut Pas § Mariage de la fille de .., 30 octobre 1718; MC/ET/XXIII/434
      contrat de mariage; De Baize, Charles
    - Cudville (Jacques Nicolas) maître maçon rue de la Jussienne § quittance, 7 novembre 1718; MC/ET/XXIII/434
      quittance; Cudville, Jacques Nicolas
    - Gasteau (Jean Baptiste) maître serrurier rue Poissonnière § bail, 11 novembre 1718; MC/ET/XXIII/434
      bail; Gasteau, Jean Baptiste
    - Maulin (Charles), maître menuisier, rue Saint-Denis § Bail, 11 novembre 1718; MC/ET/XXIII/434
      bail; Maulin, Charles
    - Lehues (Philippe) maître menuisier à Paris § déclaration rapportée, 11 novembre 1718; MC/ET/XXIII/434
      déclaration; Lehues, Philippe
    - Terlet (François Joseph) tapissier rue de la Harpe § Mariage de .., 12 novembre 1718; MC/ET/XXIII/434
      contrat de mariage; Terlet, François Joseph
    - Georges (Georges de) tapissier ordinaire de feue reine d'Angleterre à Versailles § Mariage de la fille de .., 12 novembre 1718; MC/ET/XXIII/434
      contrat de mariage; Georges, Georges de
    - Aboulard (Claude Joseph) marchand Verrier faïencier rue des Prêtres § Reconnaissance et décharge, 17 décembre 1718; MC/ET/XXIII/434
      reconnaissance; Aboulard, Claude Joseph
    - Aboulard (Guillaume) marchand Verrier - faïencier émailleur à Paris § Reconnaissance et décharge de la veuve de .., 17 décembre 1718; MC/ET/XXIII/434
      reconnaissance; Aboulard, Guillaume
    - Lefebvre (François), maître peintre, à Paris § reconnaissance et décharge de la veuve de, 17 décembre 1718; MC/ET/XXIII/434
      reconnaissance; Lefebvre, François
  - Minutes. 1719, janvier - mars, janvier - mars 1719; MC/ET/XXIII/435
    - Inventaire après décès de la femme de René Boniface Masson, avocat au parlement, dont des tapisseries représentant le Partage d'Auguste., 14 janvier 1719; MC/ET/XXIII/435
      inventaire après décès; Masson, René Boniface; avocat au parlement (Ancien Régime)
    - Beguin (Simon), marchand orfèvre, rue Cerisier § Vente de rente .., 30 janvier 1719; MC/ET/XXIII/435
      acte de vente; Beguin, Simon
    - Drais (Jean), marchand orfèvre, rue de la Savaterie § Transaction -, 7 mars 1719; MC/ET/XXIII/435
      accord; Drais, Jean
    - Sous bail concernant Henri Guillemard, peintre de son altesse royale, demeurant rue de la Barillerie., 12 mars 1719; MC/ET/XXIII/435
      bail; Barillerie (rue de la); Guillemard, Henri; peintre
    - Constitution de rente au profit de la veuve de Henri Bonnard, maître peintre et graveur, demeurant rue Saint-Jacques., 14 mars 1719; MC/ET/XXIII/435
      constitution de rente; Saint-Jacques (rue); Bonnard, Henri; peintre
    - LOYNES (Louis de) § Ren/on/ le succ. de Louis de LOYNES par Françoise de L. sa nièce; déficit, 30 mars 1719; MC/ET/XXIII/435
      Loynes, Louis de
  - Minutes. 1719, avril - mai, avril - mai 1719; MC/ET/XXIII/436
    Attention: certains actes ont été constatés manquants (actes du mois d'avril à partir du 20 avril 1719).
    - Remboursement d'Etienne Bousu, maître peintren demeurant rue du Petit-Pont., 10 avril 1719; MC/ET/XXIII/436
      Date de révision: 2018 (Marie-Françoise Limon-Bonnet)
      indemnité; Bousu, Etienne
    - Procuration donnée par Etienne Laisney, architecte expert des bâtiments du roi, demeurant Petit cul-de-sac de la rue Beaubourg., 17 avril 1719; MC/ET/XXIII/436
      procuration; Beaubourg (cul-de-sac de la rue); Laisney, Etienne; architecte
    - Quittance de Pierre Martin, tapissier, rue des Vieilles-Tuileries., 12 mai 1719; MC/ET/XXIII/436
      quittance; Martin, Pierre
    - Quittance par la veuve de Jacques Miché, architecte des bâtiments du roi., 20 mai 1719; MC/ET/XXIII/436
    - Mariage du neveu de Michel Paillon, graveur., 29 mai 1719; MC/ET/XXIII/436
      contrat de mariage; Papillon, Michel
    - Procuration de Claude Joseph Aboulard, verrier faïencier., 23 mai 1719; MC/ET/XXIII/436
      procuration; Aboulard, Claude Joseph
    - Mariage de la fille de Denis Vast, maître menuisier, rue Sainte-Avoie., 29 mai 1719; MC/ET/XXIII/436
      contrat de mariage; Vast, Denis
  - Minutes. 1719, juin - août, juin - août 1719; MC/ET/XXIII/437
    - Inventaire après décès de Catherine Perdrigeon, femme de Christophe Doré, marchand, ancien concul de Paris, demeurant rue du Harlay. dans lequel sont précisés des estampes, tableaux et bronzes., 5 juin 1719; MC/ET/XXIII/437
      estampes, tableaux, bronzes
      inventaire après décès; Harlay (rue de); Doré, Christophe; Perdrigeon, Catherine; commerçant
    - Rouzeau (François) entrepreneur de bâtiments rue du Bouloir § obligation de la Veuve de .., 7 juin 1719; MC/ET/XXIII/437
      obligation; Rouzeau, François
    - Bellicard (Charles) maître menuisier rue de l'Université § obligation rapportée, 7 juin 1719; MC/ET/XXIII/437
      obligation; Bellicard, Charles
    - Leroy (Pierre) maître Serrurier rue de la Poterie § procuration, 19 juin 1719; MC/ET/XXIII/437
      procuration; Leroy, Pierre
    - Le Boullier (Jean) maître maçon rue Maubuée § Quittance, 20 juin 1719; MC/ET/XXIII/437
      quittance; Le Boullier, Jean
    - Partage concernant François Guesnon, architecte et directeur général de bâtiments du duc de Lorraine., 24 juin 1719; MC/ET/XXIII/437
      partage; Guesnon, François; architecte; administrateur
    - Bellicard (Charles) maître menuisier rue de l'Université § Mainlevée, 24 juin 1719; MC/ET/XXIII/437
      Bellicard, Charles
    - Rouzeau (François) entrepreneur de bâtiments à Paris § Mainlevée à la veuve de .., 24 juin 1719; MC/ET/XXIII/437
      Rouzeau, François
    - Constitution de rente au profit de François Jomard, maître général des œuvres de maçonnerie du roi, demeurant rue du Cimetière Saint-André-des-Arts., 27 juin 1719; MC/ET/XXIII/437
      constitution de rente; Cimetière-Saint-André-des-Arts (rue du); Jomard, François; maçon
    - Sergent (Jean-Baptiste), marchand orfèvre, place Dauphine § Mariage de .., 30 juillet 1719; MC/ET/XXIII/437
      contrat de mariage; Sergent, Jean-Baptiste
    - Sergent (Thomas), marchand orfèvre, à Paris § Mariage du fils de feu .., 30 juillet 1719; MC/ET/XXIII/437
      contrat de mariage; Sergent, Thomas
    - Inventaire après décès de Marie PASSANT, femme de Nicolas Bourguin, veuve de Jean PARQUET, maître de danse, 31 juillet 1719; MC/ET/XXIII/437
      inventaire après décès; Bout-du-Monde (rue du); Passant, Marie; Bourguin, Nicolas; Parquet, Jean; enseignant; danseur
    - Contat (Nicolas) enlumineur § Signature de ..; Mariage de .., 6 août 1719; MC/ET/XXIII/437
      contrat de mariage; Contat, Nicolas
    - Lebrun (Julien) menuisier rue Montmartre § Mariage de .., 11 août 1719; MC/ET/XXIII/437
      contrat de mariage; Lebrun, Julien
    - Delachaud (Pierre) marchand de tapisserie rue de la Huchette § Certificat aux dires de .., 12 août 1719; MC/ET/XXIII/437
      Delachaud, Pierre
  - Minutes. 1719, septembre - octobre, septembre - octobre 1719; MC/ET/XXIII/438
    - Henry (Jean) maître potier d'étain; Montagne Sainte-Geneviève § Mariage de la nièce de .., 7 septembre 1719; MC/ET/XXIII/438
      contrat de mariage; Henry, Jean
    - Henry (Jean René) maître potier d'étain à Paris § Mariage de la fille de feu .., 7 septembre 1719; MC/ET/XXIII/438
      contrat de mariage; Henry, Jean René
    - TALON (Louis) § Procuration par Louis TALON à Nicolas THORE, 16 septembre 1719; MC/ET/XXIII/438
      procuration; Talon, Louis
    - Lumigny et Malmaison (terres, fiefs et seigneuries) § Vente de .. (552 609 livres), 21 septembre 1719; MC/ET/XXIII/438
    - Malmaison, Lumigny de. (pièce annexe: Etat des titres de la-) § Vente, 21 septembre 1719; MC/ET/XXIII/438
    - Mercier (Pierre) marchand de tapisserie rue de la Huchette § Mariage de la fille de .., 2 octobre 1719; MC/ET/XXIII/438
      contrat de mariage; Mercier, Pierre
    - Jomard (Pierre) architecte et entrepreneur de bâtiments à Paris § Vente de maison; (pièces annexes Etat des réparations à faire), 5 octobre 1719; MC/ET/XXIII/438
      acte de vente; Jomard, Pierre
    - Bertrand (Alexandre) marchand doreur rue des Cannettes § Remboursement, 11 octobre 1719; MC/ET/XXIII/438
      Bertrand, Alexandre
    - Nicolie (Gabriel) maître serrurier rue d'Argenteuil § Remboursement, 19 octobre 1719; MC/ET/XXIII/438
  - Minutes. 1719, novembre - décembre, novembre - décembre 1719; MC/ET/XXIII/439
    - Chollet (Claude) marchand Verrier faïencier émailleur rue Saint-Honoré § reconnaissance et décharge, 17 décembre 1718; MC/ET/XXIII/439
      reconnaissance; Chollet, Claude
    - Roussel (Giles) maître doreur rue Aubruy de Boucher § Mainlevée, 18 décembre 1718; MC/ET/XXIII/439
      Roussel, Giles
    - Bonnain (Jean) menuisier absent du pays § Mariage du fils de .., 2 novembre 1719; MC/ET/XXIII/439
      contrat de mariage; Bonnain, Jean
    - Mainlevée concernant Nicolas Delespine, architecte des bâtiments du roi, directeur général de l'Hôpital général et autres., 6 novembre 1719; MC/ET/XXIII/439
      mainlevée; Delespine, Nicolas (16..-1728); architecte; administrateur
    - Bellicard (Charles) maître menuisier rue de l'Université § obligation, 6 novembre 1719; MC/ET/XXIII/439
    - Gobin (Jean François) juré expert des bâtiments rue des Prêtres § obligation, 6 novembre 1719; MC/ET/XXIII/439
      obligation; Gobin, Jean François
    - Obligation concernant Jacques Dropsy, maître sculpteur marbrier, demeurant rue de l'Université., 6 novembre 1719; MC/ET/XXIII/439
      obligation; Université (rue de l'); Dropsy, Jacques; sculpteur; tailleur de pierre